【裁判字號】    95,台上,1473
【裁判日期】    950323
【裁判案由】    強盜
【裁判全文】
最高法院刑事判決            九十五年度台上字第一四七三號
    上  訴  人  台灣高等法院高雄分院檢察署檢察官
    被      告  乙○○
                        號之1.
    選任辯護人  楊昌禧律師
    被      告  甲○○
                        13弄.
上列上訴人因被告等強盜案件，不服台灣高等法院高雄分院中華
民國九十一年十二月三十一日第二審判決（九十一年度上訴字第
一０二九號，起訴案號：台灣高雄地方法院檢察署八十九年度偵
字第一七八二六號），提起上訴，本院判決如下：
    主  文
原判決撤銷，發回台灣高等法院高雄分院。
    理  由
本件原判決以公訴意旨略稱：被告乙○○與陳宏仁係堂兄弟關係
，於民國八十九年二月四日凌晨二時許，得悉陳宏仁攜帶鉅款，
竟與被告甲○○及劉子榮、劉申榮共同意圖為自己不法之所有，
以行動電話聯絡謀議之方式，而於同日上午七時五十分許，在高
雄市○○區○○路四七九巷口，由劉子榮持一疑似手槍抵住陳宏
仁腰部，另劉申榮持長刀一把作砍殺狀，使陳宏仁不能抗拒，再
由劉子榮劫取陳宏仁所有之摩托羅拉行動電話一支及內有現款新
台幣（下同）四十二萬元之紙袋一個，得手後迅速騎機車逃逸，
因認被告乙○○、甲○○二人（下稱被告二人）均犯懲治盜匪條
例第五條第一項第一款之強盜罪等語。經審理後，認為不能證明
被告二人犯罪，因而撤銷第一審關於論處其二人共同意圖為自己
不法之所有，攜帶兇器，以強暴致使不能抗拒，而使他人交付其
物罪刑部分之判決，改判諭知其二人無罪，固非無見。
惟查本件公訴意旨指訴被告二人係以電話聯絡謀議之方式，推由
劉子榮、劉申榮下手攜帶長刀等兇器強盜陳宏仁所有行動電話及
錢款四十二萬元等財物。第一審法院認劉申榮被訴犯罪部分，應
由軍法機關追訴、處罰，而對劉申榮諭知公訴不受理之判決，劉
子榮則逃匿未到案而經通緝在案，俟緝獲後另行審結。究竟劉申
榮被訴犯罪部分，軍法機關是否已另行追訴、處罰？劉申榮於軍
法機關偵審中就其被訴犯罪部分係如何供述？又經查劉子榮似已
經通緝到案，並由第一審法院以九十三年度訴緝字第四０號案審
理中。該案審理法院就劉子榮被訴犯罪部分作何判決？劉子榮於
該案審理中就其被訴犯罪部分作何供述？事實審法院為查明被告
二人究有無與劉申榮、劉子榮謀議為本件強盜犯行之事實，自應
併就上揭事實詳予調查，並傳喚劉申榮、劉子榮到庭具結作證，
並依法為交互詰問，憑以釐清事實，俾為適法之判決，原審未為
上揭調查，遽為被告二人無罪之判決，尚嫌速斷，並有應於審判
期日調查之證據未予調查之違誤。檢察官上訴意旨執以指摘原判
決不當，非無理由，應認原判決有撤銷發回更審之原因。
據上論結，應依刑事訴訟法第三百九十七條、第四百零一條，判
決如主文。
中    華    民    國  九十五  年    三    月  二十三  日
                      最高法院刑事第九庭
                          審判長法官  陳  正  庸
                                法官  賴  忠  星
                                法官  王  居  財
                                法官  林  開  任
                                法官  林  立  華
      本件正本證明與原本無異
                                      書  記  官
中    華    民    國  九十五  年    四    月    三    日
                                                      Y


司法院資訊處製作；財團法人民間司法改革基金會備份。
